臺灣臺南地方法院刑事判決
110年度易字第877號
公  訴  人  臺灣臺南地方檢察署檢察官
被      告  戎璿宥（原名戎健豪）



上列被告因竊盜案件，經檢察官提起公訴（109年度偵字第19307
號），本院判決如下：
    主  文
戎璿宥犯竊盜罪，處拘役肆拾日，如易科罰金，以新臺幣壹仟元
折算壹日。緩刑貳年。
    事  實
一、戎璿宥意圖為自己不法之所有，基於竊盜之犯意，利用在臺
    南市○○區○○○路00號「群創光電股份有限公司」LCM廠A棟工
    作之機會，於民國109年9月9日上午6時57分起至7時4分許止
    ，在該公司LCM廠A棟3樓置物櫃前，見陳虹伶所有黑色包包1
    個（內有如附表所示之物）置於該處且四下無人，旋徒手將
    該包包帶進一旁廁所內翻尋其內財物，並竊走如附表所示之
    物後，將該包包放回原置物櫃；嗣因陳虹伶發覺遭竊報警處
    理，經警調閱監視器畫面始查悉上情。
二、案經陳虹伶訴由內政部警政署保安警察第二總隊第一大隊第
    二中隊報告臺灣臺南地方檢察署檢察官偵查起訴。
    理  由
一、關於證據能力之認定：
  ㈠本案所引用具傳聞證據性質之供述證據，因檢察官、被告戎
    璿宥於本案言詞辯論終結前，均未爭執證據能力，本院審酌
    前開證據之作成或取得之狀況，並無非法或不當取證之情事
    ，且亦無顯不可信之情況，依刑事訴訟法第159條之5規定，
    均具有證據能力。
  ㈡其餘所引用卷內非供述證據性質之證據資料，均無違反法定
    程序取得之情形，依刑事訴訟法第158條之4規定反面解釋，
    亦應有證據能力，合先敘明。
二、認定犯罪事實之證據及理由：
    上開犯罪事實，業據被告於本院審理中坦承不諱，並有證人
    即告訴人陳虹伶於警詢及偵查中之證述、證人江中豪於警詢
    中之證述、指認犯罪嫌疑人紀錄表、刑案現場平面圖及現場
    照片、中國信託商業銀行股份有限公司110年1月19日中信銀
    字第110224839014860號函、兆豐國際商業銀行股份有限公
    司110年1月21日兆銀總集中字第1100003567號函、國泰世華
    商業銀行存匯作業管理部110年1月22日國世存匯作業字第11
    00009575號函、渣打國際商業銀行股份有限公司110年1月25
    日渣打商銀字第1100002973號函、臺灣銀行臺南科學園區分
    行110年1月28日南科營字第11000003631號函、臺灣銀行消
    費金融部110年3月26日消金卡規密字第11050028731號函、
    臺灣銀行臺南科學園區分行110年3月30日南科營字第110500
    01491號函、中國信託商業銀行偽冒暨安控規劃科110年3月3
    0日中信卡管調字第11003300001號簡便行文表及檢附之客戶
    消費明細表、兆豐國際商業銀行股份有限公司110年4月24日
    兆銀總集中字第1100021786號函及檢附之客戶存款往來交易
    明細表在卷可稽（見警卷第6頁至第11頁、第14頁至第31頁
    ，偵卷第43頁至第44頁、第51頁、第55頁至第61頁、第69頁
    至第79頁、第85頁至第86頁），堪認被告任意性之自白確與
    事實相符；是本案事證明確，被告犯行洵堪認定，應予依法
    論科。
三、論罪科刑：
㈠㈠核被告所為，係犯刑法第320條第1項之竊盜罪。
　㈡爰審酌被告因一時短於思慮，不思以正途獲取所需，任意違
    犯上開竊盜犯行，所為對社會治安及他人財產安全均造成危
    害，殊為不該，更足見其漠視他人財物之所有權，法紀觀念
    薄弱；惟念被告前無刑事前案紀錄，素行尚佳，犯後終能坦
    承犯行，表現悔意，並與告訴人達成和解，告訴人亦表示願
    原諒被告，有告訴人提出之刑事陳報暨陳述意見狀、本院公
    務電話紀錄、郵政跨行匯款申請書足供參考（見本院卷第27
    頁至第28頁、第65頁至第67頁）；兼衡被告所竊財物之價值
    ，暨其自陳學歷為大學畢業、已婚無子女、無親屬須扶養、
    現待業中、家庭經濟狀況為勉持（見本院卷第55頁）等一切
    情狀，量處如主文所示之刑，並諭知易科罰金之折算標準，
    以示懲儆。
　㈢又被告未曾因故意犯罪受有期徒刑以上刑之宣告，有臺灣高
    等法院被告前案紀錄表存卷可佐（見本院卷第13頁），其因
    一時輕忽而犯上開犯行，然其犯後終能坦承犯行，並與告訴
    人達成和解，有如前述，其經此偵、審程序及刑之宣告之教
    訓，當知所警惕，參酌告訴人亦同意給予被告緩刑之機會（
    見本院卷第27頁），本院認前開刑之宣告，以暫不執行為適
    當，併依刑法第74條第1項第1款規定宣告如主文所示之緩刑
    期間，以勵自新，並觀後效。
四、沒收部分：
　　如附表所示之物，屬告訴人個人專屬物品，且如申請註銷重
    新補發，原身分證、信用卡及金融卡即失其功用，故沒收顯
    然欠缺刑法上之重要性，依刑法第38條之2第2項規定，不予
    宣告沒收。
據上論斷，應依刑事訴訟法第299條第1項前段，判決如主文。
本案經檢察官董詠勝提起公訴，檢察官林容萱到庭執行職務。
中華民國110年11月15日
                    刑事第四庭 法  官  王鍾湄
以上正本證明與原本無異。
如不服本判決應於收受本判決後20日內向本院提出上訴書狀，並
應敘述具體理由。其未敘述上訴理由者，應於上訴期間屆滿後20
日內向本院補提理由書狀（均須按他造當事人之人數附繕本）「
切勿逕送上級法院」。 
　　　　　　　　　　           書記官  蘇冠杰
中　　華　　民　　國　　110 　年　　11　　月　　15　　日
附錄本案論罪科刑法條：
刑法第320條
意圖為自己或第三人不法之所有，而竊取他人之動產者，為竊盜
罪，處5年以下有期徒刑、拘役或500,000元以下罰金。
意圖為自己或第三人不法之利益，而竊佔他人之不動產者，依前
項之規定處斷。
前2項之未遂犯罰之。　　　

【附表】
編號 物品名稱、數量 1 身分證1張 2 中國信託銀行信用卡、金融卡各1張 3 渣打銀行信用卡、金融卡各1張 4 國泰世華銀行信用卡、金融卡各1張 5 臺灣銀行金融卡1張 6 兆豐銀行金融卡1張